```{r}
library(httr)
library(XML)
library(tidyverse)
library(lessR)
```

### 1. read html

```{r}
url= "https://www.nobelprize.org/prizes/"
html= GET(url)
```

### 2. parse html

-   DOM 구조를 파악하고 계층 구조의 문서로 변환하는 작업을 수행한다.

    ```{r}
    html.parsed= htmlParse(html)
    ```

-   <h4>...</h4>

    에서 정의된 제목을 읽는다. (단, h4노드는 여러 곳에 있을 수 있다, 상위 노드부터 차례로 지정하면 상당히 거른다)

    ```{r}
    xpathSApply(html.parsed,"//article/header/h4")
    ```

### 3. 제목 추출

-   상위에

    <article>...</article>

    노드가 보인다. article 노드와 class속성이 "content'로 구체적으로 특정한다. xmlvalue함수의 trim=T를 통해서 양쪽의 white space를 제거한다.

    ```{r}
    xpathSApply(html.parsed, "//article[@class='content']//h4", xmlValue,trim=T)
    ```

### 4. 내용 추출

-   노벨상 설명을 추출한다.

-   article 노드의 class 속성이 content인 노드를 추출한다.

-   마지막 설명은 링크이므로 추출후 삭제하고, 2개의 콘텐츠는 합쳐서 하나로 만든다.

    ```{r}
    xpathSApply(html.parsed,
                "//article[@class='content']//p[position()!=last()]",
                xmlValue) %>% 
      str_c(collapse = " ")
      
    ```

### 5. 주요 통계 데이터 추출

-   <li>....</li>

    노드에서 주요 데이터를 추출한다.

    ```{r}
    xpathSApply(html.parsed,"//ul[@class='factlist']//li", xmlValue) %>% 
      tibble() %>% 
      `colnames<-`(., c("facts")) %>% 
      separate(sep = ":", col = facts, into = c("category","statistics"),
               convert = T)
    ```

### 6. 이미지 추출

-   xmlGetAttr()를 이용해서 이미지를 추출

    ```{r}
    img= 
      xpathSApply(html.parsed,
                     "//div[@class='nobel__blocks--content']/section[1]/div[1]",
                     xmlGetAttr, "data-bgset") %>% 
      str_split("\\|") %>% 
      unlist(.) %>% 
      .[3] %>% 
      str_replace("(.*) \\[.*\\]","\\1") %>% 
      str_trim("both")
    img
    ```

    ```{r}
    GET(img, write_disk("medal.jpg", overwrite = T))
    ```

    ```{r}
    library(imager)
    plot(load.image("medal.jpg"), axes=FALSE)
    ```
